最高法院刑事判決                              八十六年度台上字第五九七八號
    上  訴  人  甲○○
    選任辯護人  王捷拓律師
右上訴人因違反槍彈藥刀械管制條例案件，不服台灣高等法院台中分院中華民國八
十六年七月三十一日第二審判決（八十六年度上訴字第一三七六號，起訴案號：台灣
台中地方法院檢察署八十六年度偵字第二七八五號），提起上訴，本院判決如左：
    主  文
上訴駁回。
    理  由
按刑事訴訟法第三百七十七條規定，上訴於第三審法院，非以判決違背法令為理由，
不得為之。是提起第三審上訴，應以原判決違背法令為理由，係屬法定要件。如果上
訴理由狀並未依據卷內訴訟資料，具體指摘原判決不適用何種法則或如何適用不當，
或所指摘原判決違法情事，顯與法律規定得為第三審上訴理由之違法情形，不相適合
時，均應認其上訴為違背法律上之程式，予以駁回。本件原判決綜合調查證據之結果
，認上訴人甲○○一行為犯有槍彈藥刀械管制條例第七條第四項未經許可，無故寄
藏手槍罪，及同條例第十一條第三項未經許可，無故寄藏彈藥罪二罪名之事實，乃撤
銷第一審判決，改判仍從一重之前罪處斷，已詳其所憑之證據及認定之理由。按被
告之自白，苟非出於強暴、脅迫、利誘、詐欺、違法押或其他不正之方法，且與事
實相符者，得為證據，刑事訴訟法第一百五十六條第一項定有明文。原判決依憑上訴
人自白：民國八十六年一月二十八日下午四時許，在伊台中市○○路三二號三樓之三
住處儲藏室置物櫃，為警查獲本件扣案之槍、彈。該槍、彈由綽號「大頭源」於七十
八年七月間委託保管，起初不知係違禁之槍、彈，迨八十年間，伊遷居上址時，始發
現紙盒內放有本件槍、彈等情。又有在上訴人住處查獲之BERETTA 廠制式口徑９ＭＭ
半自動手槍壹支，口徑９ＭＭ自動手槍用制式子彈柒顆（原查獲十顆，送鑑時試射三
顆）扣案可資佐證等證據，資以認定上訴人犯有本件罪行，核與證據法則尚無違背。
本件事證已臻明確，原審未再勘驗該等槍、彈而為無益之調查，亦難謂為違法。至原
判決理由二載明：「槍、彈與金卡之重量畢竟有殊，一予提動，其感覺亦不相同，再
加按壓其觸感亦異」等語，旨在加強語氣，說明上訴人受「大頭源」交寄時，明知受
寄之物為槍、彈。縱除去上開語句，亦不影響上訴人成罪。又依原判決所認定之事實
，上訴人係於七十八年七月間，至遲於八十年間，即知受寄之物為槍、彈，仍寄藏在
其住處儲藏室置物櫃，其顯有寄藏之故意，灼然至明。上訴意旨，主張其係八十六年
農曆年前始知遭寄藏槍、彈，再為事實上之爭執，殊非適法之第三審上訴理由。而上
訴人始終未供出綽號「大頭源」者之真實姓名，以供原審法院查證，上訴謂「大頭源
」已於七十八年間死亡，尤乏證據證明，則原判決認定上訴人於受寄之初即知係槍、
彈，並無違經驗法則及論理法則。此外，上訴徒憑己意，對原審採證認事職權之適法
行使，任意爭辯，並置原判決之明白論斷於不顧，顯與法定上訴第三審之形式要件不
符，其上訴違背法律上之程式，應予駁回。本院為法律審，上訴提出筆錄影本等件，
無從審酌。
據上論結，應依刑事訴訟法第三百九十五條前段，判決如主文。
中      華      民      國    八十六    年      十      月      九      日
                              最高法院刑事第二庭
                                  審判長法官  施  文  仁
                                        法官  陳  炳  煌
                                        法官  張  淳  淙
                                        法官  洪  文  章
                                        法官  林  錦  芳
      右正本證明與原本無異
                                              書  記  官
中      華      民      國    八十六    年      十      月     十五     日
